臺灣高等法院刑事裁定
110年度聲字第3702號
聲  請  人  李坤彬



上列聲明異議人因違反毒品危害防制條例等案件，對於臺灣新北
地方檢察署檢察官執行之指揮（110年度執更緝字第267號)，聲
明異議，本院裁定如下：
    主  文
聲明異議駁回。
    理  由
一、聲明異議意旨略以：聲明異議人即受刑人李坤彬（下稱聲明
    異議人）因違反毒品危害防制條例等案件，入監服刑，假釋
    出獄後，因故撤銷假釋，現由臺灣新北地方檢察署檢察官以
    110年執更戊字第681號（110年執更緝字第267號）執行指揮
    書，執行殘刑有期徒刑2年8月24日，惟聲明異議人前因施用
    第一、二級毒品、妨害公務、脫逃等罪，經法院判處分別判
    處有期徒刑，可易科罰金，如以先後順序論，現執行有期徒
    刑殘刑之犯罪行為日在先，判決確定在後，而確定在先之案
    件未執行完畢，懇請准予聲明異議人以判處有期徒刑且得易
    科罰金之案件，繳交罰金折抵殘刑云云。
二、按受刑人以檢察官執行之指揮為不當者，得向諭知該裁判之
    法院聲明異議，刑事訴訟法第484 條定有明文。所稱「檢察
    官執行之指揮不當」，應係指檢察官有積極執行指揮之違法
    及其執行方法有不當等情形而言（最高法院77年台抗字第74
    1 號裁定、95年度台抗字第486 號裁定參照）。刑罰執行，
    由檢察官依指揮書附具之裁判書為之，刑事訴訟法第457 條
    第1 項、第458 條規定至明；而判決確定後即生效力，檢察
    官如依確定判決內容為指揮執行，自難指檢察官執行之指揮
    為違法或其執行方法不當；除法院之確定判決或定執行刑之
    確定裁定有違法情事，經非常上訴或再審程序，加以撤銷或
    變更者外，原確定裁判有其執行力，檢察官應據以執行；從
    而，於法院之確定裁判變更前，檢察官據以執行，其執行之
    指揮即難認有違法或不當（最高法院100年度台抗字第936  
    號、101年度台抗字第301號、103年度台抗字第624號裁定意
    旨參照）。
三、經查：聲明異議人因違反毒品危害防制條例等案件，(1)施
    用第一、二級毒品等案件，經本院以96年度上訴字第3006號
    判決判處應執行有期徒刑2年，減為有期徒刑1年確定；(2)
    施用第一、二級毒品、妨害公務、脫逃等案件，經臺灣士林
    地方法院以98年度聲字第2348號裁定定應執行有期徒刑3年
    ，聲明異議人不服，提起抗告，嗣經本院以99年度抗字第17
    2號裁定駁回抗告確定；(3)販賣第二級毒品、施用第一、二
    級毒品等案件，經本院以98年度聲字第3160號裁定定應執行
    有期徒刑10年4月確定，有各該裁判書、本院被告前案紀錄
    表在卷可稽，上開裁判既經確定，已生實質之確定力，非經
    檢察總長向最高法院提起非常上訴撤銷之，不得再行爭執，
    否則即有違一事不再理之原則。是以，檢察官依據法院確定
    裁判之主文，指揮執行聲明異議人撤銷假釋之殘刑，揆諸前
    揭說明，本案執行指揮並無違法，執行方法亦無不當之處。
    另聲明異議人所稱部分案件經法院判決有期徒刑，得易科罰
    金之施用毒品、妨害公務、脫逃等案件，已於101年4月11日
    執行完畢，聲明異議人主張確定在先之案件未執行完畢，容
    有誤會，其執此聲明異議，為無理由，應予駁回。
四、據上論結，依刑事訴訟法第486條，裁定如主文。
中　　華　　民　　國　　110 　年　　9 　　月　　29  　日
                  刑事第十二庭  審判長法  官  陳如玲
　　　　　　　　　                    法  官  蔡如惠
　　　　　　　　　                    法  官  廖建瑜
以上正本證明與原本無異。
如不服本裁定，應於收受送達後五日內向本院提出抗告狀。
                                      書記官  邵佩均
中　　華　　民　　國　　110 　年　　9 　　月　　29　　日